臺灣士林地方法院刑事判決
111年度訴字第15號
公  訴  人  臺灣士林地方檢察署檢察官
被      告  詹順助



選任辯護人  王志超律師
            林彥妤律師
            劉書妏律師
被      告  蔡孟翰




選任辯護人  黃怡穎律師
被      告  邱立文


選任辯護人  張志全律師
            蔡瑋軒律師
上列被告因毒品危害防制條例案件，經檢察官提起公訴（110年
度偵字第17317號、第18365號），本院判決如下：
    主  文
乙○○共同製造第三級毒品，處有期徒刑肆年肆月。扣案如附表一
編號1至17、19至29、31至32所示之物均沒收。
丙○○共同製造第三級毒品，處有期徒刑參年捌月。扣案如附表一
編號33所示之物沒收；又持有第三級毒品純質淨重五公克以上，
處有期徒刑柒月。扣案如附表二編號1、附表五編號1至2所示之
物均沒收。應執行有期徒刑肆年。
甲○○共同製造第三級毒品，處有期徒刑貳年肆月。
    犯 罪 事 實
一、乙○○、丙○○、甲○○及真實姓名不詳綽號「小如」之人（無證
    據證明為未滿18歲之人）均明知愷他命為毒品危害防制條例
    所列管之第三級毒品，不得非法製造，竟共同基於製造第三
    級毒品之犯意聯絡，自民國110年6月起至110年9月24日遭查
    獲止期間，共同為下列犯行：
（一）先由乙○○於110年6月某日，出面承租位於新北市三芝區新
      庄子段楓子林小段1239，地號107、108、109、110及其上
      貨櫃屋（下統稱三芝貨櫃屋，即本案受搜索地）作為其等
      製造第三級毒品愷他命之場所，並自110年7月中旬起，在
      該處搭建貨櫃屋、裝潢現場，由乙○○負責自「小如」處購
      買如附表一編號3至17、19至29所示之製造第三級毒品愷
      他命所需器材機具、化學藥品，並向「小如」習得製毒技
      術後，在現場主持製毒工作，再指示丙○○、甲○○陸續將購
      得製毒所需之非管制物品之化學溶液、器具搬運至三芝貨
      櫃屋，並參與製造第三級毒品之過程（詳後述），而乙○○
      亦委請他人裝設監視器，嗣於110年9月某日，再由乙○○、
      丙○○一同以黑色帷幕包覆遮蓋貨櫃屋旁空地，而乙○○平日
      係駕駛車牌號碼000-0000號自用小客車或車牌號碼00-000
      0號自用小貨車前往三芝貨櫃屋，丙○○則騎乘車牌號碼000
      -000號普通重型機車、駕駛上開小貨車前往三芝貨櫃屋。
（二）備妥上開物品後，於110年9月21日下午5時許起至110年9
      月24日上午11時15分許為海洋委員會海巡署偵防分署偵防
      查緝隊員搜索查獲止間，乙○○依「小如」指示、教學，指
      揮丙○○及甲○○，乙○○、丙○○及甲○○即共同將扣案之化學原
      料、氨水混合加水，加熱攪拌，並以盆子裝載製成之第三
      級毒品愷他命白色粉末，並將之曝曬、脫水，而一同以上
      開方式製造第三級毒品愷他命，並將製成之第三級毒品愷
      他命裝袋貯存。嗣於110年9月24日上午11時15分許，經上
      開隊員持本院核發之搜索票，前往三芝貨櫃屋執行搜索，
      當場在三芝貨櫃屋扣得如附表一所示之物；又於停放在三
      芝貨櫃屋、乙○○駕駛之車牌號碼000-0000號自用小客車扣
      得如附表三所示之物；另上開隊員經乙○○同意搜索後，前
      往乙○○位於新北市淡水區新市○路0段00號10樓之居所，扣
      得如附表四所示之物。
二、丙○○另基於持有第三級毒品純質淨重5公克以上之犯意，於1
    10年8月26、27日晚上10時許，在新北市淡水區沙崙路110巷
    附近，以新臺幣（下同）35萬元之價格，向真實姓名年籍不
    詳、自稱「陳若蓁」之人購得如附表二編號1、附表五編號1
    至2所示之第三級毒品愷他命3包後而持有之，並將上開購得
    之第三級毒品愷他命分別放置於其所騎乘之車牌號碼000-00
    0號普通重型機車及其位於新北市○○區○○○路0段000巷00號8
    樓之居所。嗣經上開隊員於110年9月24日，在三芝貨櫃屋執
    行搜索時，於停放在該處、丙○○騎乘之上開機車內扣得如附
    表二編號1所示之第三級毒品愷他命1包；又經丙○○同意搜索
    後，前往其上開居所進行搜索，並扣得如附表五編號1至4所
    示之物。　　　
三、案經海洋委員會海巡署偵防分署偵防查緝隊及桃園市政府警
    察局平鎮分局報告臺灣士林地方檢察署檢察官偵查起訴。
    理  由
壹、審理範圍說明：
一、按法院審判之對象，以起訴書所記載之犯罪事實為準，倘足
    以構成犯罪嫌疑之事實，起訴書內已有記敘，法院卻未加裁
    判，即有已受請求之事項而未予判決之違失。故案件有無起
    訴，端視檢察官是否將該犯罪事實記載於起訴書內而定；至
    於起訴書之「犯罪事實」應如何記載，法無明文，只須「足
    以表明其起訴範圍」，使法院得以確定審理範圍，並使被告
    知悉係因何犯罪事實被提起公訴而為防禦之準備，即為完備
    。故所謂犯罪已經起訴，係指起訴書之犯罪事實欄，已就特
    定犯罪構成要件之社會基本事實，具體記載，並足據以與其
    他犯罪事實區分者，即克當之（最高法院104年度台上字第7
    80號判決同旨）。
二、經查，被告丙○○就犯罪事實欄二所示持有第三級毒品純質淨
    重5公克以上犯行，業於原起訴書中犯罪事實欄一（四）、
    （五）中有所記載，而就原起訴書中「證據並所犯法條」欄
    二部分亦已記載被告丙○○係違反毒品危害防制條例第11條第
    5項之持有第三級毒品純質淨重5公克以上罪。是依上述起訴
    事實記載之整體旨趣及論罪之意見，顯見被告丙○○持有第三
    級毒品純質淨重5公克以上部分，已經檢察官指為請求審判
    之標的，且公訴檢察官以111年度蒞字第314號補充理由書就
    原起訴書所載之此部分犯罪事實亦加以補充及更正（見本院
    111年度訴字第15號卷【下稱本院卷】第154-1至154-4頁）
    ，而被告丙○○就此部分之事實亦坦承不諱（見本院卷第224
    頁）。是被告丙○○持有第三級毒品純質淨重5公克以上之犯
    罪事實，確屬本案起訴及法院應為審判之範圍無誤。
貳、證據能力部分：
　　本判決引用被告以外之人於審判外之陳述，雖屬傳聞證據，
    然檢察官、被告乙○○、甲○○及其等辯護人於本院準備程序時
    均表示無意見，且同意作為證據（見本院卷第168至172、19
    0至194頁），被告丙○○及其辯護人則表示不爭執證據能力（
    見本院卷第140至144、225至226頁），復被告丙○○及其辯護
    人亦未於言詞辯論終結前爭執或聲明異議，本院審酌前開證
    據作成或取得狀況，均無非法或不當取證之情事，亦無顯不
    可信之情況，且與待證事實具有關連性，依刑事訴訟法第15
    9條之5規定，自具有證據能力。又本判決其他引用資以認定
    事實所憑之非供述證據，並無證據證明係公務員違背法定程
    序所取得，依刑事訴訟法第158條之4反面解釋，亦有證據能
    力。
參、實體部分：
一、本案認定犯罪事實所憑之證據及理由：
　　上開犯罪事實，業據被告乙○○、丙○○、甲○○於警詢、偵查、
    本院訊問、準備程序及審理時均坦承不諱且互核一致（見臺
    灣士林地方檢察署110年度偵字第17317號卷【下稱偵卷】一
    第45至54、83至88、219至237、253至265、327至329、337
    至341、347至350、361至369頁；本院110年度偵聲字第158
    號卷第58、62頁；110年度偵聲字第168號卷第28至29頁；本
    院卷第38至41、66至69、94至96、138至139、166至167、18
    8至189、270、284頁），並有本院110聲搜字第619號搜索票
    2份、海洋委員會海巡署偵防分署偵防查緝隊搜索、扣押筆
    錄（受執行人：被告乙○○、被告丙○○；受執行處所：三芝貨
    櫃屋及附屬建物）、扣押物品目錄表各1份、扣案筆記本照
    片4張、扣案物品照片33張、證物清單擷圖照片2張、被告乙○○手機擷圖照片4張、現場蒐證擷圖照片42張、被告乙○○同
    意搜索切結書、海洋委員會海巡署偵防分署偵防查緝隊搜索
    、扣押筆錄（受執行人：被告乙○○；執行處所：新北市淡水
    區新市○路0段00號10樓）、扣押物品目錄表、被告丙○○自願
    受搜索同意書、臺北市政府警察局松山分局搜索、扣押筆錄
    （受執行人：被告丙○○；執行處所：新北市○○區○○○路0段00
    0巷00號8樓）、扣押物品目錄表、拉曼檢測結果、內政部警
    政署刑事警察局110年11月17日刑鑑字第1108008806號及110
    年11月18日刑鑑字第1108008835號鑑定書各1份在卷可稽（
    見偵卷一第11至27、55至67、69至70、115至121、123至139
    、155至161、163至165、173至177頁；偵卷二第29至31、43
    至44、231至245頁），足認被告3人上開任意性自白與事實
    相符，堪以採信。綜上，本案事證明確，被告3人犯行堪以
    認定，應依法論科。
二、論罪科刑：
（一）論罪：
　　1.犯罪事實欄一部分：
　　　按愷他命為毒品危害防制條例第2條第2項第3款所定之第
      三級毒品，依法不得製造。是核被告乙○○、丙○○及甲○○此
      部分所為，均係犯毒品危害防制條例第4條第3項之製造第
      三級毒品罪。又被告3人為製造第三級毒品愷他命，持有
      如附表一編號4所示質屬第四級毒品之毒品先驅原料「三
      級丁氧羰基去甲基愷他命」（N-Boc-Norketamine）純質
      淨重5公克以上之行為，係製造第三級毒品愷他命之階段
      行為；而被告3人製造第三級毒品愷他命前持有第三級毒
      品純質淨重5公克以上之低度行為，為製造第三級毒品之
      高度行為所吸收，均不另論罪。起訴書認被告3人上開所
      為亦構成同條例第11條第5項之持有第三級毒品純質淨重5
      公克以上及同條例第11條第6項之持有第四級毒品純質淨
      重5公克以上罪，容有誤會。
　　2.犯罪事實欄二部分：
　　　核被告丙○○此部分所為，係犯毒品危害防制條例第11條5
      項之持有第三級毒品純質淨重5公克以上罪。
（二）被告乙○○、丙○○及甲○○與真實姓名不詳綽號「小如」之人
      就犯罪事實欄一所示製造第三級毒品犯行，具犯意聯絡與
      行為分擔，均為共同正犯。
（三）被告丙○○所犯上開製造第三級毒品、持有第三級毒品純質
      淨重5公克以上罪間，犯意各別、行為互殊，應予分論併
      罰。　　
（四）刑之加重、減輕事由：
　　1.查被告乙○○前因違反槍砲彈藥刀械管制條例案件，經本院
      以98年度重訴字第1號判決判處有期徒刑1年7月、8月，應
      執行有期徒刑2年，上訴後，經臺灣高等法院以100年度上
      訴字第958號判決撤銷原判決，改判處有期徒刑1年7月、8
      月，應執行有期徒刑2年，再上訴後，經最高法院以101年
      度台上字第6570號判決駁回上訴確定；又因違反槍砲彈藥
      刀械管制條例案件，經臺灣臺北地方法院以98年度訴字第
      1608號判決判處有期徒刑4月確定，上開案件經臺灣高等
      法院以102年度聲字第1727號裁定應執行有期徒刑2年3月
      確定；再因違反槍砲彈藥刀械管制條例案件，經本院以10
      2年度審訴字第201號判處有期徒刑4年確定，嗣於102年4
      月24日入監合併接續執行，並於105年7月12日縮短刑期假
      釋出監，復於108年9月25日縮刑期滿假釋未經撤銷而視為
      執行完畢等情，有臺灣高等法院被告前案紀錄表在卷可憑
      ，其於有期徒刑執行完畢後5年內，故意再犯本案犯罪事
      實欄一所示有期徒刑以上之罪，形式上固符合累犯之要件
      ，惟審酌被告乙○○前揭犯行均係違反槍砲彈藥刀械管制案
      件，與其所犯本案製造第三級毒品犯行罪質尚屬有間，且
      於本案量刑範圍內，並無評價不足之情形，尚無就法定最
      低刑度再予加重之必要，是參酌司法院釋字第775號解釋
      意旨，就本案被告乙○○所犯之製造第三級毒品罪，不依刑
      法第47條第1項規定加重其刑。　
　　2.按犯第4條至第8條之罪於偵查及歷次審判中均自白者，減
      輕其刑，毒品危害防制條例第17條第2項定有明文。查被
      告乙○○、丙○○及甲○○就犯罪事實欄一所示製造第三級毒品
      犯行，分別於警詢、偵查、本院羈押訊問、準備程序及審
      理時均自白不諱，業如前述，爰就被告3人製造第三級毒
      品部分，均依毒品危害防制條例第17條第2項規定減輕其
      刑。
    3.再者，被告乙○○雖供稱本案製造毒品之原料及器具來源是
      向「小如」所購買，惟被告乙○○自承沒有「小如」的聯絡
      方式，無法提供相關資料給警方查獲上游等語（見本院卷
      第188至189頁），則檢、警人員尚無從依被告乙○○之供述
      而查獲其毒品來源。又被告丙○○亦供稱就犯罪事實欄二持
      有第三級毒品部分之來源為「陳若蓁」，惟本案偵查機關
      尚未因被告丙○○之供述而查獲「陳若蓁」販賣第三級毒品
      之犯行，此有海洋委員會海巡署偵防分署偵防查緝隊111
      年2月10日偵偵防字第1111100115號函、桃園市政府警察
      局平鎮分局111年2月16日平警分刑字第1110004456號函各
      1份在卷可考（見本院卷第211、213頁），自難認有因被
      告丙○○供出毒品來源而查獲上游之情事。綜上，被告乙○○
      、丙○○均未能因其等供述而查獲上游，自均無從依毒品危
      害防制條例第17條第1項規定減輕其刑，附此敘明。
　　4.另按刑法第62條前段所規定之自首，須對於未發覺之罪為
      之而受裁判者始克當之。所謂未發覺，乃指犯罪事實未為
      有偵查犯罪職權之公務員所發覺，或犯罪事實雖已發覺，
      而犯人為誰尚不知者而言（最高法院88年度台上字第5927
      號判決意旨參照）。經查，本案海洋委員會海巡署偵防分
      署偵防查緝隊員雖於本案執行搜索前，蒐證發現有一黑衣
      男子載運毒品原料至製毒處所（即三芝貨櫃屋），但當時
      並不知曉其真實身分，係被告甲○○透過律師主動聯繫該隊
      時，始知其真實身分等情，有海洋委員會海巡署偵防分署
      偵防查緝隊111年1月19日偵偵防字第1111100046號函1份
      附卷可考（見本院卷第129頁），再觀諸被告乙○○、丙○○
      於警詢及偵查時之供述內容，亦均未提及該黑衣男子即為
      被告甲○○，綜合上情以觀，若非被告甲○○主動出面，警方
      恐難以查獲被告甲○○本案製造第三級毒品之犯行，足認被
      告甲○○製造第三級毒品犯行部分，應符合自首之要件，且
      因其自首而減省司法資源，爰依刑法第62條前段規定減輕
      其刑。並就被告甲○○上開減刑部分依法遞減之。
　　5.末按刑法第59條所謂「犯罪之情狀顯可憫恕」，必於審酌
      一切犯罪情狀，在客觀上顯然足以引起一般同情，認為縱
      宣告法定最低刑度猶嫌過重者，始有其適用。此所謂法定
      最低度刑，固包括法定最低本刑；惟遇有其他法定減輕之
      事由者，則指適用其他法定減輕事由減輕其刑後之最低度
      刑而言。倘被告別有法定減輕事由者，應先適用法定減輕
      事由減輕其刑後，猶認其犯罪之情狀顯可憫恕，即使科以
      該減輕後之最低度刑仍嫌過重者，始得適用刑法第59條規
      定酌量減輕其刑（最高法院100年度台上字第744號刑事判
      決意旨參照）。查毒品戕害人之身心健康至深且鉅，為我
      國法律所嚴禁，此廣為一般社會大眾周知，被告3人均為
      成年人，自不容諉為不知，竟共同製造第三級毒品愷他命
      ，且本案所扣得如附表一編號1之第三級毒品愷他命粉末3
      袋，驗前毛重共為3799.7公克、驗前淨重3773.20公克、
      驗餘淨重3773.16公克，驗前純質淨重約2678.97公克等節
      ，有內政部警政署刑事警察局110年11月17日刑鑑字第110
      8008806號鑑定書1份附卷可憑（見偵卷二第29至31頁），
      顯見上開毒品重量甚鉅，情節重大，若未即時查獲而散布
      於外，將造成巨大損害，是以，考量其等行為惡害、分工
      情形、涉案程度等，仍應給予適當之制裁，不容輕縱。況
      被告3人經依毒品危害防制條例第17條第2項規定依次減刑
      ，被告甲○○又依刑法第62條前段規定遞減輕刑，均已可在
      減刑後之法定刑度內妥適斟酌量刑，顯無過苛情形，且審
      酌具體一切犯罪情狀，亦難認客觀上有何顯然足以引起一
      般同情、縱予宣告法定最低刑度仍嫌過重之情事，自無刑
      法第59條之適用餘地，是之辯護人辯稱被告3人應依刑法
      第59條減輕其刑，難認有據。
（五）爰以行為人之責任為基礎，並審酌被告3人不思循正當途
      徑獲致財物，無視政府反毒政策及嚴格查禁，明知愷他命
      足以戕害人體身心健康，助長社會不良風氣，竟為圖非法
      獲利，與真實姓名年籍不詳綽號「小如」等成年男子共同
      製造第三級毒品愷他命，若流入市面，非但助長毒品流通
      、氾濫，戕害他人身心健康，更間接危害社會、國家健全
      發展，所為實屬不該；又被告甲○○前有運輸第四級毒品之
      前科紀錄，有臺灣高等法院被告前案紀錄表1份在卷可參
      ，竟於假釋出獄期間再犯本案犯行，顯見被告甲○○未能從
      前案判決吸取教訓並改正自身；惟念及被告3人犯後終能
      坦承犯行，態度尚可，兼衡被告乙○○於本案製造第三級毒
      品犯行中係居於主導指揮之角色、被告丙○○及甲○○係聽從
      被告乙○○之指示後共同製造第三級毒品之角色，及扣案如
      附表一編號1至2、附表二編號1、附表五編號1至2所示第
      三級毒品之重量及純度等犯罪情節，暨被告乙○○於本院審
      理時自陳國中畢業之教育程度、先前擔任土木清運工程、
      月薪約5萬元、已婚、需扶養父母及小孩之家庭生活與經
      濟狀況；被告丙○○於本院審理時自陳國中畢業之教育程度
      、先前從事木工、月薪約4至5萬元、未婚、需扶養母親之
      家庭生活與經濟狀況；被告甲○○於本院審理時自陳國中肄
      業之教育程度、先前從事園藝種植工作、月薪約3萬元、
      未婚、需扶養母親之家庭生活與經濟狀況等一切情狀（見
      本院卷第285至286頁），分別量處如主文所示之刑，並就
      被告丙○○有期徒刑部分定其應執行刑。
三、沒收部分：　
（一）犯罪事實欄一部分：
　　1.扣案如附表一編號1至3所示之物（含外包裝4只），經送
      檢驗後，均檢出第三級毒品愷他命成分乙情，有內政部警
      政署刑事警察局110年11月17日刑鑑字第1108008806號鑑
      定書1份在卷可參（見偵卷二第29至31頁）；而扣案如附
      表一編號4所示之物（含外包裝1只），經送檢驗後，檢出
      第四級毒品三級丁氧羰基去甲基愷他命成分乙節，亦有上
      開鑑定書1份附卷足憑，顯見上開物品均屬違禁物，且均
      為被告乙○○所有，業據被告乙○○供承在卷（見本院卷第28
      4頁），自應依刑法第38條第1項規定，於被告乙○○製造第
      三級毒品罪刑項下宣告沒收。另上開毒品之包裝袋共5只
      ，因其上殘留之毒品難以析離，且無析離之實益與必要，
      應連同查獲之前開毒品沒收。至送驗耗損部分之毒品，因
      已鑑析用罄，業已滅失，爰不另宣告沒收，附此敘明。
　　2.扣案如附表一編號5至17、19至29所示之物均為被告乙○○
      所有，且有供本案製造第三級毒品犯行所用，扣案如附表
      一編號31至32所示之手機各1支亦均為被告乙○○所有，且
      供被告乙○○持以與「小如」、被告丙○○及甲○○互相聯絡討
      論本案製造第三級毒品所用，業據被告乙○○坦認在卷（見
      本院卷第284頁）；自均應依毒品危害防制條例第19條第1
      項規定，於被告乙○○製造第三級毒品罪刑項下，宣告沒收
      。
　　3.扣案如附表一編號33所示之物為被告丙○○所有，且供被告
      丙○○持以與被告乙○○互相聯絡討論本案製造第三級毒品所
      用，業據被告丙○○坦認在卷（見本院卷第285頁），自應
      依毒品危害防制條例第19條第1項規定，於被告丙○○製造
      第三級毒品罪刑項下，宣告沒收。
　　4.至扣案如附表一編號18、30、附表三編號1、附表四編號1
      所示之物，雖均為被告乙○○所有，然查無證據可認與被告
      乙○○製造第三級毒品犯行有關，故不予宣告沒收。另附表
      四編號2所示之物，並無證據為被告3人所有或與本案製造
      第三級毒品犯行相關，亦均不予宣告沒收。
（二）犯罪事實欄二部分：
　　1.扣案如附表二編號1、附表五編號1至2所示之物（含外包
      裝3只），經送檢驗後，均檢出第三級毒品愷他命成分乙
      情，有內政部警政署刑事警察局110年11月17日刑鑑字第1
      108008806號及110年11月18日刑鑑字第1108008835號鑑定
      書1份在卷可參（見偵卷二第29至31、43至44頁），顯見
      上開物品均屬違禁物，且均為被告丙○○所有，業據被告丙○○供承在卷（見本院卷第224頁），自應依刑法第38條第1
      項規定，於被告丙○○持有第三級毒品純質淨重5公克以上
      罪刑項下宣告沒收。另上開毒品之包裝袋共3只，因其上
      殘留之毒品難以析離，且無析離之實益與必要，應連同查
      獲之前開毒品沒收。至送驗耗損部分之毒品，因已鑑析用
      罄，業已滅失，爰不另宣告沒收，附此敘明。
　　2.至附表五編號3至4所示之物，雖均為被告丙○○所有，然查
      無證據可認與被告丙○○持有第三級毒品純質淨重5公克以
      上犯行有關，故不予宣告沒收。
據上論斷，應依刑事訴訟法第299條第1項前段，毒品危害防制條
例第4條第3項、第11條第5項、第17條第2項、第19條第1項，刑
法第11條、第28條、第62條前段、第51條第5款、第38條第1項，
判決如主文。
本案經檢察官王芷翎提起公訴，檢察官張嘉婷到庭執行職務。
中　　華　　民　　國　　111 　年　　4 　　月　　14　　日
                  刑事第三庭　審判長法　官　蕭文學
　　　　　　　　　　　　　　　　　　法　官　李東益
　　　　　　　　　　　　　　　　　　法  官  葛名翔
以上正本證明與原本無異。
如不服本判決應於收受送達後20日內向本院提出上訴書狀，並應
敘述具體理由。其未敘述上訴理由者，應於上訴期間屆滿後20 
日內向本院補提理由書（均須按他造當事人之人數附繕本）「切
勿逕送上級法院」。
                           　　　　 書記官  曾韻蒔
中　　華　　民　　國　　111 　年　　4 　　月　　14　　日
附錄本案論罪科刑法條：
毒品危害防制條例第4條：
製造、運輸、販賣第一級毒品者，處死刑或無期徒刑；處無期徒
刑者，得併科新臺幣3千萬元以下罰金。
製造、運輸、販賣第二級毒品者，處無期徒刑或10年以上有期徒
刑，得併科新臺幣1千5百萬元以下罰金。
製造、運輸、販賣第三級毒品者，處7年以上有期徒刑，得併科
新臺幣1千萬元以下罰金。
製造、運輸、販賣第四級毒品者，處5年以上12年以下有期徒刑
，得併科新臺幣5百萬元以下罰金。
製造、運輸、販賣專供製造或施用毒品之器具者，處1年以上7年
以下有期徒刑，得併科新臺幣1百50萬元以下罰金。
前五項之未遂犯罰之。
毒品危害防制條例第11條：
持有第一級毒品者，處3年以下有期徒刑、拘役或新臺幣30萬元
以下罰金。
持有第二級毒品者，處2年以下有期徒刑、拘役或新臺幣20萬元
以下罰金。
持有第一級毒品純質淨重十公克以上者，處1年以上7年以下有期
徒刑，得併科新臺幣1百萬元以下罰金。
持有第二級毒品純質淨重二十公克以上者，處6月以上5年以下有
期徒刑，得併科新臺幣70萬元以下罰金。
持有第三級毒品純質淨重五公克以上者，處2年以下有期徒刑，
得併科新臺幣20萬元以下罰金。
持有第四級毒品純質淨重五公克以上者，處1年以下有期徒刑，
得併科新臺幣10萬元以下罰金。
持有專供製造或施用第一級、第二級毒品之器具者，處1年以下
有期徒刑、拘役或新臺幣10萬元以下罰金。

附表一：（於本案搜索地點【即三芝貨櫃屋】內扣得）
編號 名稱 備註 1 第三級毒品愷他命粉末3袋 1.即【海洋委員會海巡署偵防分署偵防查緝隊】扣押物品目錄表編號22 2.驗前毛重共為3799.7公克、驗前淨重3773.20公克、驗餘淨重3773.16公克，檢出第三級毒品愷他命成分，測得愷他命純度約71%，驗前純質淨重約2678.97公克 3.被告乙○○所有 2 第三級毒品愷他命晶體1包 1.即【海洋委員會海巡署偵防分署偵防查緝隊】扣押物品目錄表編號23 2.驗前毛重5公克、驗前淨重0.20公克、驗餘淨重0.14公克，檢出第三級毒品愷他命成分，純度約85%，驗前純質淨重約0.17公克 3.被告乙○○所有 3 殘留有第三級毒品愷他命之使用過米黃色濾紙1批 1.即【海洋委員會海巡署偵防分署偵防查緝隊】扣押物品目錄表編號17 2.以有機溶劑潤洗後，取潤洗液鑑定，檢出第三級毒品愷他命成分 3.被告乙○○所有 4 第四級毒品三級丁氧羰基去甲基愷他命（N-Boc-Norketamine）粉末1袋 1.即【海洋委員會海巡署偵防分署偵防查緝隊】扣押物品目錄表編號18 2.驗前毛重18285.40公克、驗前淨重18105.40公克、驗前純質淨重17562.23公克，檢出第四級毒品丁氧羰基去甲基愷他命成分，純度約97％，驗前純質淨重約17562.23公克 5 氫氧化鈉1批 1.即【海洋委員會海巡署偵防分署偵防查緝隊】扣押物品目錄表編號1 2.被告乙○○所有 6 攪拌設備1組 1.即【海洋委員會海巡署偵防分署偵防查緝隊】扣押物品目錄表編號2 2.被告乙○○所有 7 溶劑化學試藥1批（分為液體3瓶） 1.即【海洋委員會海巡署偵防分署偵防查緝隊】扣押物品目錄表編號3至3-3 2.被告乙○○所有 8 抽濾設備1批 1.即【海洋委員會海巡署偵防分署偵防查緝隊】扣押物品目錄表編號4 2.被告乙○○所有 9 液體20桶 1.即【海洋委員會海巡署偵防分署偵防查緝隊】扣押物品目錄表編號5至9 2.被告乙○○所有 10 漏斗3個 1.即【海洋委員會海巡署偵防分署偵防查緝隊】扣押物品目錄表編號10 2.被告乙○○所有 11 金屬鍋5個 1.即【海洋委員會海巡署偵防分署偵防查緝隊】扣押物品目錄表編號11 2.被告乙○○所有 12 製冰機1臺 1.即【海洋委員會海巡署偵防分署偵防查緝隊】扣押物品目錄表編號12 2.被告乙○○所有 13 分液漏斗2個 1.即【海洋委員會海巡署偵防分署偵防查緝隊】扣押物品目錄表編號13 2.被告乙○○所有 14 攪拌設備1批 1.即【海洋委員會海巡署偵防分署偵防查緝隊】扣押物品目錄表編號14 2.被告乙○○所有 15 氫化氫鋼瓶2個 1.即【海洋委員會海巡署偵防分署偵防查緝隊】扣押物品目錄表編號15 2.被告乙○○所有 16 金屬架1批 1.即【海洋委員會海巡署偵防分署偵防查緝隊】扣押物品目錄表編號16 2.被告乙○○所有 17 濾紙1批 1.即【海洋委員會海巡署偵防分署偵防查緝隊】扣押物品目錄表編號19 2.被告乙○○所有 18 菸蒂1批 1.即【海洋委員會海巡署偵防分署偵防查緝隊】扣押物品目錄表編號20 2.被告乙○○所有 19 手套1只 1.即【海洋委員會海巡署偵防分署偵防查緝隊】扣押物品目錄表編號21 2.被告乙○○所有 20 筆記本1本 1.即【海洋委員會海巡署偵防分署偵防查緝隊】扣押物品目錄表編號24 2.被告乙○○所有 21 攪拌器1支 1.即【海洋委員會海巡署偵防分署偵防查緝隊】扣押物品目錄表編號25 2.被告乙○○所有 22 磅秤1個 1.即【海洋委員會海巡署偵防分署偵防查緝隊】扣押物品目錄表編號26 2.被告乙○○所有 23 監視設備1副 1.即【海洋委員會海巡署偵防分署偵防查緝隊】扣押物品目錄表編號27 2.被告乙○○所有 24 爐具1個 1.即【海洋委員會海巡署偵防分署偵防查緝隊】扣押物品目錄表編號28 2.被告乙○○所有 25 量杯3個 1.即【海洋委員會海巡署偵防分署偵防查緝隊】扣押物品目錄表編號29 2.被告乙○○所有 26 脫水機1臺 1.即【海洋委員會海巡署偵防分署偵防查緝隊】扣押物品目錄表編號30 2.被告乙○○所有 27 封口機1臺 1.即【海洋委員會海巡署偵防分署偵防查緝隊】扣押物品目錄表編號31 2.被告乙○○所有 28 夾鏈袋1批 1.即【海洋委員會海巡署偵防分署偵防查緝隊】扣押物品目錄表編號32 2.被告乙○○所有 29 透明器皿3個 1.即【海洋委員會海巡署偵防分署偵防查緝隊】扣押物品目錄表編號33 2.被告乙○○所有 30 黑色iPhone7 plus手機1支（IMEI碼：000000000000000號 ） 1.即【海洋委員會海巡署偵防分署偵防查緝隊】扣押物品目錄表編號34 2.被告乙○○所有 31 iPhoneSE手機1支（IMEI碼：000000000000000號） 1.即【海洋委員會海巡署偵防分署偵防查緝隊】扣押物品目錄表編號35 2.被告乙○○所有 32 iPhone11 Promax手機1支（IMEI碼：000000000000000號） 1.即【海洋委員會海巡署偵防分署偵防查緝隊】扣押物品目錄表編號36 2.被告乙○○所有 33 iPhoneX手機1支（IMEI碼：000000000000000號） 1.即【海洋委員會海巡署偵防分署偵防查緝隊】扣押物品目錄表編號37 2.被告丙○○所有 
附表二：（於被告丙○○騎乘之車牌號碼000-000號普通重型機車
內扣得）
編號 名稱 備註 1 第三級毒品愷他命粉末1包 1.即【海洋委員會海巡署偵防分署偵防查緝隊】扣押物品目錄表編號M1 2.驗前毛重117.25公克、驗前淨重115.10公克、驗餘淨重115.00公克，檢出第三級毒品愷他命成分，純度約86%，驗前純質淨重約98.98公克 3.被告丙○○所有 
附表三：（於停放在三芝貨櫃屋、被告乙○○駕駛之車牌號碼000-
0000號自用小客車處扣得）
編號 名稱 備註 1 行車紀錄器1個 1.即【海洋委員會海巡署偵防分署偵防查緝隊】扣押物品目錄表編號C1 2.被告乙○○所有 
附表四：（於被告乙○○位於新北市淡水區新市○路0段00號10樓之
居所扣得）
編號 名稱 備註 1 房屋租約契約書1份 1.即【海洋委員會海巡署偵防分署偵防查緝隊】扣押物品目錄表編號2 2.被告乙○○所有 2 房屋租約契約書1份、數位視訊及寬頻服務申裝書2份 1.即【海洋委員會海巡署偵防分署偵防查緝隊】扣押物品目錄表編號1、3 
附表五：（於被告丙○○、訴外人何意澤位於北市○○區○○○路0段00
0巷00號8樓之居所扣得被告丙○○所有之物）
編號 名稱 備註 1 第三級毒品愷他命1包 1.即臺北市政府警察局松山分局扣押物品目錄表編號T1 2.驗前毛重101.18公克、驗前淨重99.71公克、驗餘淨重99.58公克，檢出第三級毒品愷他命成分，純度約83%，驗前純質淨重約85.75公克 3.被告丙○○所有 2 第三級毒品愷他命1包 1.即臺北市政府警察局松山分局扣押物品目錄表編號T2 2.驗前毛重101.08公克、驗前淨重99.61公克、驗餘淨重99.40公克，檢出第三級毒品愷他命成分，純度約83%，驗前純質淨重82.67公克 3.被告丙○○所有 3 吸食器1支 1.即臺北市政府警察局松山分局扣押物品目錄表編號T2 2.被告丙○○所有 4 房屋租賃契約書1份 1.即臺北市政府警察局松山分局扣押物品目錄表編號T3 2.被告丙○○所有